臺灣新北地方法院刑事判決　　　　　　 110年度訴緝字第64號
公　訴　人　臺灣新北地方檢察署檢察官
被　　　告　王曉茹




指定辯護人　本院公設辯護人湯明純
上列被告因違反毒品危害防制條例案件，經檢察官提起公訴（10
8 年度偵字第24918、31806 號），本院判決如下：
    主  文
王曉茹犯如附表所示之伍罪，各處如附表所示之宣告刑及沒收。
應執行有期徒刑伍年。
    事  實
一、王曉茹明知甲基安非他命為毒品危害防制條例第2 條第2 項
    第2 款所稱之第二級毒品，依法不得販賣、持有，竟以其持
    用之三星牌白色行動電話1 支（含門號0000000000號SIM 卡
    1 張) 內之LINE及微信通訊軟體為聯絡工具，分別為以下行
    為：
  ㈠與呂智聖共同基於販賣第二級毒品甲基安非他命之犯意聯絡
    ，於如附表編號1 所示之交易時間、地點，以如附表編號1
    所示之交易方式及金額，販賣如附表編號1 所示數量之第二
    級毒品甲基安非他命予許益軒牟利。
  ㈡基於販賣第二級毒品甲基安非他命之各別犯意，於如附表編
    號2 至5 所示之交易時間、地點，各以如附表編號2 至5 所
    示之交易方式及金額，分別販賣如附表編號2 至5 所示數量
    之第二級毒品甲基安非他命予林淑女牟利（4 次）。
  ㈢因警方依法對呂智聖、王曉茹實施通訊監察，並於民國108
    年7 月22日10時32分許，持本院搜索票至兩人位於新北市○
    ○區○○路000 ○0 號15樓之住處執行搜索，當場扣得上開
    行動電話1 支，而悉上情。
二、案經宜蘭縣政府警察局報告臺灣新北地方檢察署檢察官偵查
    起訴。
    理  由
一、按被告以外之人於審判外之陳述，雖不符刑事訴訟法第159
    條之1 至第159 條之4 等規定，而經當事人於審判程序同意
    作為證據，法院審酌該言詞陳述或書面陳述作成時之情況，
    認為適當者，亦得為證據。當事人、代理人或辯護人於法院
    調查證據時，知有刑事訴訟法第159 條第1 項不得為證據之
    情形，而未於言詞辯論終結前聲明異議者，視為有前項之同
    意，刑事訴訟法第159 條之5 定有明文。該條文之立法意旨
    ，在於確認當事人對於傳聞證據有處分權，得放棄反對詰問
    權，同意或擬制同意傳聞證據可作為證據，屬於證據傳聞性
    之解除行為，如法院認為適當，不論該傳聞證據是否具備刑
    事訴訟法第159 條之1 至第159 條之4 所定情形，均容許作
    為證據，不以未具備刑事訴訟法第159 條之1 至第159 條之
    4 所定情形為前提。本判決所引用具傳聞性質之證據資料，
    檢察官、被告及辯護人均同意有證據能力，且於言詞辯論終
    結前亦未聲明異議（本院110 年度訴緝字卷〈下稱本院卷〉
    第19、53至57頁），並經本院於審判期日依法踐行調查證據
    程序，本院審酌上開證據資料製作時之情況，尚無違法取得
    及證明力明顯過低之瑕疵，認以之作為證據應屬適當，基於
    尊重當事人對傳聞證據之處分權，認該等傳聞證據均具有證
    據能力。
二、認定犯罪事實所憑之證據及理由
  ㈠事實欄一㈠所載與另案被告呂智聖共同販賣第二級毒品甲基
    安非他命之犯罪事實（詳細時間、地點如附表編號1 所載）
    ，業據被告於偵查、本院中坦承不諱（新北地檢署108 年度
    他字第3649號卷〈下稱他卷〉第668 頁、本院卷第16頁），
    核與證人許益軒於警詢及偵查中、證人即另案被告呂智聖於
    警詢及偵查中之證述情節相符，並有本院108 年度聲監字第
    481 號、108 年度聲監續字第759 號通訊監察書及如附表編
    號1 補強證據欄所載之相關證據在卷可參。且按以販賣毒品
    罪為例，舉凡看貨、議價、洽定交易時地、送貨、收款等作
    為，皆屬販賣行為之部分舉動，為該犯罪構成要件以內之行
    為。倘行為人主觀上明知相關之他人從事販賣毒品之行為，
    客觀上為他人分擔議價、洽定交易時地、送貨、收款等屬於
    販賣毒品罪構成要件之部分行為，則無論其是否基於幫助販
    賣之意思，或有無自他人處獲取報酬，均不能僅評價為販賣
    毒品罪之幫助犯（最高法院102 年度台上字第1920號判決意
    旨參照）。證人許益軒於附表編號1 所載時間、地點，係撥
    打被告所持用之上開行動電話後，雙方對話內容如「王：喂
    。許：大姊我這一千，你那還有嗎？王：什麼？許：還有嗎
    ？王：怎麼了。許：我拿一千過去。王：拿多少？許：一千
    。王：現在要過去嗎？許：可以嗎？（王與旁呂智聖對話，
    剛才歐陽有去嗎？剛才離開歐陽有過去）呂：有過來。許：
    好那我現在過去。王：好去店裡，到店裡」，可知證人許益
    軒係直接致電被告詢問有無毒品，而欲向被告購買。被告於
    接獲來電時，亦係自行向證人許益軒確認所欲購買之金額，
    並詢問另案被告呂智聖有無毒品可供販賣，足見被告係基於
    自己販賣毒品之意思，而分擔議價、洽定交易時地之販賣毒
    品之構成要件行為，自應論以販賣毒品之正犯。辯護人為辯
    護稱被告僅構成幫助犯等語，尚無可採，附此說明。
  ㈡事實欄一㈡所載販賣第二級毒品甲基安非他命之犯罪事實（
    詳細時間、地點如附表編號2 至5 所載），業據被告於偵查
    、本院中坦承不諱（新北地檢署108 年度偵字第24918 號卷
    〈下稱偵卷〉第292 至293 頁、本院卷第16頁），核與證人
    林淑女於警詢及偵查中證述情節相符，並有如附表編號2 至
    5 補強證據欄所載之相關證據在卷可參。
  ㈢又甲基安非他命本無一定公定價格，各次買賣價格，當亦各
    有差異，或隨供需雙方資力、關係深淺、需求數量、貨源充
    裕與否、販賣者對於資金需求程度，以及政府查緝態度，進
    而為各種不同風險評估，而為機動性調整。其價格標準，自
    非一成不變。且販賣者從各種「價差」或「量差」或「純度
    」謀取利潤方式，也有差異，然所圖利益之非法販賣行為目
    的，則屬相同，並無二致。被告於警詢中坦承：甲基安非他
    命伊以每克新臺幣（下同）1700至2000元購入，以每克1800
    至2000元售出等語（偵卷第151 、153 頁），足認被告販賣
    毒品，主觀上確有營利之意圖無疑。
  ㈣綜上所述，被告前揭任意性自白核與事實相符，可以採信。
    本案事證明確，被告犯行均堪以認定，應予依法論科。
三、論罪科刑
  ㈠被告為本案犯行後，毒品危害防制條例第4 條第2 項規定已
    於109 年1 月15日修正公布，並自同年7 月15日施行。而修
    正前該條項規定「製造、運輸、販賣第二級毒品者，處無期
    徒刑或7 年以上有期徒刑，得併科新臺幣1 千萬元以下罰金
    」，修正後則為「製造、運輸、販賣第二級毒品者，處無期
    徒刑或10年以上有期徒刑，得併科1 千5 百萬元以下罰金」
    ，修正後該條項之法定構成要件雖未變更，然其法定刑度已
    較修正前為高，是修正後新法並未較有利於行為人，經比較
    新舊法結果，應依刑法第2 條第1 項前段規定，適用被告行
    為時即修正前毒品危害防制條例第4 條第2 項規定處斷。
  ㈡核被告就事實欄一㈠㈡（即附表編號1 至5 ）所為，均係犯
    修正前毒品危害防制條例第4 條第2 項之販賣第二級毒品罪
    （共5 罪）。被告就事實欄一㈠（附表編號1 ），與呂智聖
    ，有犯意聯絡及行為分擔，為共同正犯。被告因販賣而持有
    第二級毒品之低度行為，為各次販賣之高度行為所吸收，均
    不另論罪。其所犯如附表編號1至5所示各罪，犯意各別，行
    為互殊，應予分論併罰。
  ㈢再犯毒品危害防制條例第4 條至第8 條之罪，於偵查及審判
    中均自白者，減輕其刑，修正前毒品危害防制條例第17條第
    2 項定有明文。而同規定於109 年1 月15日經公布修正為：
    「於偵查及歷次審判中均自白者」，經比較新舊法結果，以
    修正前毒品危害防制條例第17條第2 項較有利於被告。是被
    告於偵查、本院中均自白附表編號1 至5 所載販賣第二級毒
    品犯行，業如前述，爰依修正前毒品危害防制條例第17條2
    項規定減輕其刑。
  ㈣按刑法第59條所規定之酌量減輕其刑，係裁判上之減輕，必
    以犯罪之情狀顯可憫恕，認為科以最低度刑仍嫌過重者，始
    有其適用。如別有法定減輕之事由者，應優先適用法定減輕
    事由減輕其刑後，猶嫌過重時，方得為之（最高法院98年度
    台上字第6342號判決意旨參照）。其所謂「犯罪之情狀」，
    與同法第57條規定科刑時應審酌之一切情狀，並非有截然不
    同之領域，於裁判上酌減其刑時，應就犯罪一切情狀（包括
    第57條所列舉之10款事項），予以全盤考量，審酌其犯罪有
    無可憫恕之事由（即有無特殊之原因與環境，在客觀上足以
    引起一般同情，以及宣告法定低度刑，是否猶嫌過重等等）
    ，以為判斷（最高法院95年度台上字第6157號、88年度台上
    字第1862號判決意旨參照）。經查，被告所為（修正前）販
    賣第二級毒品之犯行，其法定本刑為「無期徒刑或7 年以上
    有期徒刑，得併科1 千萬元以下罰金」，法院本得就販賣第
    二級毒品犯行，考量案件具體情形，於7 年以上至15年以下
    之有期徒刑或無期徒刑間量刑，而觀本案被告販賣甲基安非
    他命之數量及所得雖非甚鉅，與大盤販賣大量毒品者固屬有
    別，惟被告正值青壯，非無謀生能力，竟為牟轉售毒品利潤
    ，而為販賣第二級毒品犯行，附表所示販賣對象達2 人、次
    數達5 次，對社會秩序危害非輕，客觀上實無可取足憐之處
    ，且被告所犯販賣第二級毒品部分，經依（修正前）毒品危
    害防制條例第17條第2 項減刑後，刑度已大幅減低，本院認
    尚無情輕法重顯有可憫恕之處，爰不再依刑法第59條酌減其
    刑，併此說明。
  ㈤爰以行為人之責任為基礎，審酌被告明知甲基安非他命戕害
    人體身心健康甚鉅，竟販賣甲基安非他命予證人許益軒、林
    淑女等人牟利，所為擴大毒品之流通範圍，助長施用毒品惡
    習，足以導致購買施用者精神障礙與性格異常，造成人民生
    命健康受損之成癮性及危險性，非惟戕害國人身心健康，亦
    危害社會治安，均應嚴予非難；兼衡其犯罪之動機、目的、
    手段，各次販賣毒品均屬少量、獲利非多，暨其於犯後坦承
    全部犯行，及其於本院中自陳高職畢業、已婚、無業需扶養
    公婆之智識程度及生活狀況等一切情狀，分別量處如附表主
    文欄所示之刑。
  ㈥再刑法第51條數罪併罰定執行刑之立法方式，係採限制加重
    原則，非以累加方式定應執行刑，如以實質累加之方式定應
    執行刑，則處罰之刑度顯將超過其行為之不法內涵，而違反
    罪責原則，是以隨罪數增加遞減其刑罰之方式，當足以評價
    被告行為之不法性之法理（即多數犯罪責任遞減原則）。本
    院審酌被告所犯如附表編號1 至5 所示販賣第二級毒品犯行
    間，犯罪期間均為108 年6 至7 月間，各次犯行間隔期間尚
    屬接近，犯罪方法、過程、態樣大致相同，附表編號2 至5
    販賣之對象均為證人林淑女，應係出於相同之犯罪動機，而
    侵害同一種類之法益，對法益侵害之加重效應不大，被告所
    得利益非高，且被告犯後始終坦承犯行、態度尚佳等整體犯
    罪之可非難性，定其之應執行刑如主文所示，以示懲儆。
四、沒收
  ㈠按犯第4 條至第9 條、第12條、第13條或第14條第1 項、第
    2 項之罪者，其供犯罪所用之物，不問屬於犯罪行為人與否
    ，均沒收之，毒品危害防制條例第19條第1 項定有明文。扣
    案之三星牌白色行動電話1 支（IMEI碼：000000000000000/
    01、000000000000000/01，含門號0000000000號SIM 卡1 張
    ），為被告所有供附表編號1 至5 與證人許益軒、林淑女等
    人聯繫之用，業據被告於本院中坦承不諱（本院卷第57頁）
    ，並有前揭通訊監察譯文附卷可查，不問屬於被告與否，應
    依毒品危害防制條例第19條第l 項宣告沒收。
  ㈡被告於附表編號2 至5 販賣毒品所得之價金，證人林淑女已
    匯入被告之新光銀行帳戶，由被告全數收取，雖未扣案，仍
    應依刑法第38條之1 第1 項前段宣告沒收，並於全部或一部
    不能沒收或不宜執行沒收時，依同條第3 項追徵其價額。
  ㈢至被告其餘遭警查扣之三星牌黑色行動電話1 支（含門號00
    00000000號SIM 卡1 張）、吸食器1 組、分裝袋3 個等物，
    被告於本院中供稱：上開行動電話與物品均與本案無關等語
    （本院卷第57頁），尚難認與被告本案販賣毒品犯行相關，
    爰不於本案中宣告沒收。
據上論斷，應依刑事訴訟法第299 條第1 項前段，修正前毒品危
害防制條例第4 條第2 項、第17條第2 項、毒品危害防制條例第
19條第1 項，刑法第2 條第1 項前段、第11條、第28條、第51條
第5 款、第38條之1 第1 項前段、第3 項，判決如主文。
本案經檢察官吳育增提起公訴，由檢察官陳漢章到庭執行職務。
中    華    民    國   110    年    10    月    27    日
                  刑事第十九庭  審判長法  官  許博然
 
                                      法  官  王國耀
 
                                      法  官  洪韻婷
上列正本證明與原本無異。
如不服本判決，應於判決送達後20日內敘明上訴理由，向本院提
出上訴狀 (應附繕本) ，上訴於臺灣高等法院。其未敘述上訴理
由者，應於上訴期間屆滿後20日內向本院補提理由書「切勿逕送
上級法院」。
                                      書記官  陳映孜
中    華    民    國   110    年    10    月    28    日
附錄本案論罪科刑法條全文
（修正前）毒品危害防制條例第4條
製造、運輸、販賣第一級毒品者，處死刑或無期徒刑；處無期徒
刑者，得併科新臺幣 2 千萬元以下罰金。
製造、運輸、販賣第二級毒品者，處無期徒刑或7 年以上有期徒
刑，得併科新臺幣1 千萬元以下罰金。
製造、運輸、販賣第三級毒品者，處7 年以上有期徒刑，得併科
新臺幣7 百萬元以下罰金。
製造、運輸、販賣第四級毒品者，處5 年以上12年以下有期徒刑
，得併科新臺幣3 百萬元以下罰金。
製造、運輸、販賣專供製造或施用毒品之器具者，處1 年以上7
年以下有期徒刑，得併科新臺幣1 百萬元以下罰金。
前五項之未遂犯罰之。
 
 
【附表】
┌─┬───┬───────┬───────────┬──────────┬──────────┐
│編│ 交易 │交易時間      │交易方式              │補強證據            │主文及沒收          │
│號│ 對象 ├───────┤                      │                    │                    │
│  │      │交易地點      │                      │                    │                    │
├─┼───┼───────┼───────────┼──────────┼──────────┤
│1 │許益軒│108 年6 月18日│許益軒於108 年6 月18日│①證人許益軒於警詢及│王曉茹共同販賣第二級│
│  │      │0 時12分後之某│0 時51分許以其所持用門│  偵查時之證述（新北│毒品，處有期徒刑參年│
│  │      │時許          │號0000000000號行動電話│  地檢108 他3649第34│陸月。              │
│  │      ├───────┤與王曉茹所持用門號0973│  3、633至63 6頁）  ├──────────┤
│  │      │新北市三峽區三│231140號行動電話聯繫欲│②另案被告呂智聖於警│扣案之行動電話壹支( │
│  │      │樹路26號武吉洗│購買第二級毒品甲基安非│  詢之供述（新北地檢│含0000000000號SIM 卡│
│  │      │車場內        │他命一事，並由王曉茹轉│  108 偵31806 第13至│1 張）沒收。        │
│  │      │              │達予呂智聖知悉，再由王│  35、43至83頁）    │                    │
│  │      │              │曉茹轉達呂智聖指定進行│③通訊監察譯文甲2-8 │                    │
│  │      │              │交易之地點予許益軒知悉│  至甲2-9 （新北地檢│                    │
│  │      │              │，嗣呂智聖於左列時間、│  108 偵31806 第303 │                    │
│  │      │              │地點交付0.3 公克之甲基│  至307 頁）        │                    │
│  │      │              │安非他命予許益軒，並向│                    │                    │
│  │      │              │許益軒收取價金1,000 元│                    │                    │
│  │      │              │，而完成交易。        │                    │                    │
├─┼───┼───────┼───────────┼──────────┼──────────┤
│2 │林淑女│108 年7 月4 日│王曉茹於108 年7 月4 日│①證人林淑女於警詢及│王曉茹販賣第二級毒品│
│  │      │22時11分後之某│19時34分至22時11分許之│  偵查時之證述（新北│，處有期徒刑參年捌月│
│  │      │時許          │期間，利用通訊軟體微信│  地檢108 偵31806 第│。                  │
│  │      ├───────┤與林淑女約定以1 克1,80│  391 至413 、783 至├──────────┤
│  │      │新北市板橋區松│0 元之價格販賣第二級毒│  789 頁）          │扣案之行動電話壹支( │
│  │      │柏街14之3 號（│品甲基安非他命與林淑女│②微信對話紀錄翻拍照│含○九七三二三一一四│
│  │      │林淑女住所）  │，嗣王曉茹於左列時間、│  片（新北地檢108 偵│○號SIM 卡1 張）沒收│
│  │      │              │地點交付第二級毒品甲基│  31806 第93頁）    │。未扣案之犯罪所得新│
│  │      │              │安非他命1 公克與林淑女│③林淑女之台新銀行帳│臺幣壹仟捌佰元沒收，│
│  │      │              │，林淑女則於108 年7 月│  戶交易明細表（新北│如全部或一部不能沒收│
│  │      │              │5 日自其之台新國際商業│  地檢108 偵31806 第│或不宜執行沒收時，追│
│  │      │              │銀行（下稱台新銀行）帳│  763 頁）          │徵其價額。          │
│  │      │              │號00000000000000號帳戶│④王曉茹之新光銀行帳│                    │
│  │      │              │（下稱A 帳戶）轉匯1,80│  戶交易明細表（新北│                    │
│  │      │              │0 元至王曉茹之臺灣新光│  地檢108 偵31806 第│                    │
│  │      │              │商業銀行（下稱新光銀行│  775 頁）          │                    │
│  │      │              │）帳號0000000000000 號│                    │                    │
│  │      │              │帳戶（下稱B 帳戶）。  │                    │                    │
├─┼───┼───────┼───────────┼──────────┼──────────┤
│3 │林淑女│108 年7 月7 日│王曉茹於108 年7 月6 日│①證人林淑女於警詢及│王曉茹販賣第二級毒品│
│  │      │16時25分後之某│23時50分至7 月7 日16時│  偵查時之證述（新北│，處有期徒刑參年捌月│
│  │      │時許          │25分許之期間，利用通訊│  地檢108 偵31806 第│。                  │
│  │      ├───────┤軟體微信與林淑女約定以│  391 至413 、783 至│                    │
│  │      │新北市板橋區松│1 克1,800 元之價格販賣│  789 頁）          ├──────────┤
│  │      │柏街14之3 號（│第二級毒品甲基安非他命│②微信對話紀錄翻拍照│扣案之行動電話壹支( │
│  │      │林淑女住所）  │與林淑女，嗣王曉茹於左│  片（新北地檢108 偵│含○九七三二三一一四│
│  │      │              │列時間、地點交付第二級│  31806 第97至99頁）│○號SIM 卡1 張）沒收│
│  │      │              │毒品甲基安非他命1 公克│③林淑女之台新銀行帳│。未扣案之犯罪所得新│
│  │      │              │與林淑女，林淑女則於10│  戶交易明細表（新北│臺幣壹仟捌佰元沒收，│
│  │      │              │8 年7 月7 日自A 帳戶轉│  地檢108 偵31806 第│如全部或一部不能沒收│
│  │      │              │匯1,800 元至B 帳戶。  │  765 頁）          │或不宜執行沒收時，追│
│  │      │              │                      │④王曉茹之新光銀行帳│徵其價額。          │
│  │      │              │                      │  戶交易明細表（新北│                    │
│  │      │              │                      │  地檢108 偵31806 第│                    │
│  │      │              │                      │  775 頁）          │                    │
├─┼───┼───────┼───────────┼──────────┼──────────┤
│4 │林淑女│108 年7 月11日│王曉茹於108 年7 月9 日│①證人林淑女於警詢及│王曉茹販賣第二級毒品│
│  │      │之某時許      │22時55分至7 月12日17時│  偵查時之證述（新北│，處有期徒刑參年捌月│
│  │      ├───────┤51分許之期間，利用通訊│  地檢108 偵31806 第│。                  │
│  │      │新北市板橋區松│軟體微信與林淑女約定以│  391 至413 、783 至├──────────┤
│  │      │柏街14之3 號（│1 克1,800 元之價格販賣│  789 頁）          │扣案之行動電話壹支( │
│  │      │林淑女住所）  │第二級毒品甲基安非他命│②微信對話紀錄翻拍照│含○九七三二三一一四│
│  │      │              │與林淑女，嗣王曉茹於左│  片（新北地檢108 偵│○號SIM 卡1 張）沒收│
│  │      │              │列時間、地點交付第二級│  31806 第99至101 頁│。未扣案之犯罪所得新│
│  │      │              │毒品甲基安非他命1 公克│  ）                │臺幣壹仟捌佰元沒收，│
│  │      │              │與林淑女，林淑女則於10│③林淑女之台新銀行帳│如全部或一部不能沒收│
│  │      │              │8 年7 月12日自A 帳戶轉│  戶交易明細表（新北│或不宜執行沒收時，追│
│  │      │              │匯1,800 元至B 帳戶。  │  地檢108 偵31806 第│徵其價額。          │
│  │      │              │                      │  767 頁）          │                    │
│  │      │              │                      │④王曉茹之新光銀行帳│                    │
│  │      │              │                      │  戶交易明細表（新北│                    │
│  │      │              │                      │  地檢108 偵31806 第│                    │
│  │      │              │                      │  775 頁）          │                    │
├─┼───┼───────┼───────────┼──────────┼──────────┤
│5 │林淑女│108 年7 月13日│王曉茹於108 年7 月13日│①證人林淑女於警詢及│王曉茹販賣第二級毒品│
│  │      │23時15分後之某│19時10分至23時15分許之│  偵查時之證述（新北│，處有期徒刑參年捌月│
│  │      │時許          │期間，利用通訊軟體微信│  地檢108 偵31806 第│。                  │
│  │      ├───────┤與林淑女約定以1 克1,90│  391 至413 、783 至├──────────┤
│  │      │新北市板橋區松│0 元之價格販賣第二級毒│  789 頁）          │扣案之行動電話壹支( │
│  │      │柏街14之3 號（│品甲基安非他命與林淑女│②微信對話紀錄翻拍照│含○九七三二三一一四│
│  │      │林淑女住所）  │，嗣王曉茹於左列時間、│  片（新北地檢108 偵│○號SIM 卡1 張）沒收│
│  │      │              │地點交付第二級毒品甲基│  31806 第101 頁）  │。未扣案之犯罪所得新│
│  │      │              │安非他命2 公克與林淑女│③林淑女之台新銀行帳│臺幣參仟捌佰元沒收，│
│  │      │              │，林淑女則於108 年7 月│  戶交易明細表（新北│如全部或一部不能沒收│
│  │      │              │13日自A 帳戶轉匯5,600 │  地檢108 偵31806 第│或不宜執行沒收時，追│
│  │      │              │元（含向王曉茹購買第二│  769 頁）          │徵其價額。          │
│  │      │              │級甲基安非他命2 公克之│④王曉茹之新光銀行帳│                    │
│  │      │              │價款3,800 元）至B 帳戶│  戶交易明細表（新北│                    │
│  │      │              │。                    │  地檢108 偵31806 第│                    │
│  │      │              │                      │  777 頁）          │                    │
└─┴───┴───────┴───────────┴──────────┴──────────┘